Minutes et répertoires du notaire Catherin FARDEAU, 1569 - 1573 (étude XXXIII)
Archives nationales
- Minutes de Catherin FARDEAU, 1569 - 1573; MC/ET/XXXIII/54 - MC/ET/XXXIII/58
  - Minutes. 1572, MC/ET/XXXIII/57; registre. Document détérioré.
    - Vente moyennant 260 livres par Jacques Delacroix, docteur régent en médecine et avocat au parlement, et Marie Dauvergne, sa femme, à Nicolas Bazin, laboureur à Louvres (95) de 8 arpents de terre à Louvres indivis avec les héritiers de Geneviève Dauvergne, femme d'Olivier de Beaufort et les héritiers de Thomas de Bragelongne, lieutenant civil au Châtelet., 13 septembre 1572; MC/ET/XXXIII/57
      acte de vente; Louvres (Val-d'Oise); Bazin, Nicolas; Beaufort, Olivier de; Bragelongne, Thomas de; Dauvergne, Geneviève; Dauvergne, Marie; Delacroix, Jacques; avocat au parlement (Ancien Régime); docteur d'université; agriculteur; lieutenant civil ou criminel (Ancien Régime)
    - Quittance de 75 livres par Geoffroy Hochet, seigneur de Chauvry en partie et receveur général des boîtes des monnaies de France, à Denise Barbe, veuve de Claude Zoline, docteur régent en médecine, pour le rachat de 6 livres 5 sols tournois de rente qu'elle avait constituées le 29 Juillet 1564., 26 septembre 1572; MC/ET/XXXIII/57
      quittance; Barbe, Denise; Hochet, Geoffroy; Zoline, Claude; docteur d'université; comptable
    - Testament de maître Jean de Louans, clerc tenant le registre des audiences de Messieurs des Requêtes du Palais, à Paris ' gisant au lit, malade '., 15 octobre 1572; MC/ET/XXXIII/57
      testament; Louans, Jean de
    - Transaction entre la Nation de France (Simon Bigot, procureur, Claude Becquet pour la province de Paris, Mamis Courtot, doyen de la province de Sens, Charles Gillemert, doyen de la province de Reims, François Chaucyère, doyen de la province de Tours, Martin Robillart, doyen de la province de Bourges) et Pierre Meresse, grand bedeau de la Nation de France, au sujet du bail d'une maison à Paris, rue Galande, au coin de la rue du Feurre ' Le Château de Viscestre ' louée à feu Jean Lallement, beau-père de Meresse., 27 octobre 1572; MC/ET/XXXIII/57
      accord; Galande (rue); Fouarre (rue du); Bigot, Simon; Becquet, Claude; huissier; doyen d'université
    - Vente moyennant 250 livres de diverses pièces de terre à Vanves (92) par Jacques Delacroix, docteur régent en la faculté de décret et avocat au Parlement et Marie Dauvergne, sa femme, à Claude Basseau, le Jeune, laboureur à Vanves., 29 octobre 1572; MC/ET/XXXIII/57
      acte de vente; Vanves (Hauts-de-Seine); Basseau, Claude; Dauvergne, Marie; Delacroix, Jacques; avocat au parlement (Ancien Régime); docteur d'université; agriculteur
    - Titre nouvel, par André Le Roux, Auditeur des Comptes à Paris, de 21 livres de rente à charge desquelles le 28 septembre 1534 le collège de La Marche baille pour 92 ans de la Saint-Rémy 1534 à Jacques Le Roux, conseiller en Parlement, époux de Marie Hurault, ses père et mère, une maison à pignon à Paris, rue Saint-Victor ' La Serpette '., 5 novembre 1572; MC/ET/XXXIII/57
      titre nouvel; La Marche (collège de); Saint-Victor (rue); Serpette (enseigne de la); Le Roux, André; auditeur de justice
    - Bail pour 6 ans de Noël 1572 et moyennant 56 livres, d'une maison à Paris, au Mont-Saint-Hilaire, faisant partie de la Maison de la Cuiller, par Pierre Le Febvre, sous-maître des grammairiens de Navarre et curé de Saint-Hilaire-au-Mont, à Tassin Fauvel, maître maçon à Paris., 13 novembre 1572; MC/ET/XXXIII/57
      bail; Mont-Saint-Hilaire (hameau); Cuillère (enseigne de la); Fauvel, Tassin; Le Febvre, Pierre; curé; maçon; enseignant
    - Transaction moyennant 160 livres reçues par le collège du Cardinal-Lemoine et les consorts Dallenson en suite à une sentence du prévôt de Paris du 7 septembre 1571 relative à la coupe de baliveaux, en les 8 arpents du ' Bois aux clercs ' à Amilly-en-Brie (77)., 15 novembre 1572; MC/ET/XXXIII/57
      accord; Cardinal Lemoine (collège du); Amillis (Seine-et-Marne)
    - Titre nouvel par Robert Crozon, docteur régent en médecine, à cause de Catherine Deschamps, sa femme, fille de feu Pierre Deschamps, aussi docteur régent en médecine, et d'Anne Guyon, d'une maison à Paris, rue des Poitevins, chargés de 7 livres 6 sols de rente envers la Fabrique-de- Saint-André-des-Arts., 20 novembre 1572; MC/ET/XXXIII/57
      titre nouvel; Poitevins (rue des); Crozon, Robert; Deschamps, Catherine; Deschamps, Paul; Deschamps, Pierre; Guyon, Anne; docteur d'université
    - Testament de Thibault Waignart, écolier étudiant, natif d'Abbeville, âgé de 20 ans, ' gisant au lit, malade '., 23 novembre 1572; MC/ET/XXXIII/57
      testament; Abbeville (Somme); Waignart, Thibault; étudiant
    - Vente moyennant 100 livres d'un arpent de terre en carrière à Gentilly (94) lieudit le Chemin de Lay, par Michel Belamy, procureur au Châtelet, et Philippe Belamy, sa sœur, épouse de François Desmye, écuyer, seigneur de Marigny, à Jacques Delacroix, docteur régent en la faculté de décret et avocat en Parlement., 29 novembre 1572; MC/ET/XXXIII/57
      Précisions sur les lieux: Gentilly (Val-de-Marne)--Le Chemin-de-Lay
      acte de vente; Gentilly (Val-de-Marne); Belamy, Michel; Belamy, Philippe; Delacroix, Jacques; Desmye, François; avocat au parlement (Ancien Régime); docteur d'université; procureur de justice (Ancien Régime)
    - Titre nouvel par Michel Leclerc, serrurier au faubourg Saint-Marcel, propriétaire d'une maison, cour et jardin, ' Le Tizon ' sur les fossés entre les portes Saint-Marcel et Saint-Victor chargés de 50 sols de rente envers le collège Fortet., 2 décembre 1572; MC/ET/XXXIII/57
      titre nouvel; Fortet (collège de); Saint-Marcel (faubourg); Tison (enseigne du); Saint-Marcel (porte); Saint-Victor (porte); Leclerc, Michel; serrurier
    - Donation mutuelle de tous leurs meubles et conquets immeubles entre Jean Dagenest-Tabourin, domestique du Roi et major des compagnies de la garde dudit seigneur, demeurant à Saint-Denis-en-France, et Cantienne Renyn, sa femme., 10 décembre 1572; MC/ET/XXXIII/57
      donation; Saint-Denis (Seine-Saint-Denis); Dagenest-Tabourin, Jean; Renyn, Cantienne; officier de la Chambre du roi (Ancien Régime); officier de la maison militaire du roi (Ancien Régime)
    - Vente moyennant 10 livres par arpent de la coupe de 70 arpents ou environ appelés ' le bois du Troncquet ' près de Vincelles par le collège de Navarre à Jacques Le Febvre, marchand à Château-Thierry., 11 décembre 1572; MC/ET/XXXIII/57
      acte de vente; Navarre (collège de); Vincelles (Marne); Château-Thierry (Aisne); Le Febvre, Jacques; commerçant
    - Bail pour 6 ans de la Saint-Jean-Baptiste 1573 et moyennant 130 livres d'une maison à Paris, rue des Amandiers, ' maison de la cheminée qui tourne ' par le collège de Navarre à maître Nicole Hotman, prieur du prieuré Saint-Pierre de Chaumont-en-Vexin., 11 décembre 1572; MC/ET/XXXIII/57
      bail; Amandiers (rue des); Cheminée qui tourne (enseigne de la); Navarre (collège de); Chaumont-en-Vexin (Oise); Hotman, Nicole; abbé
    - Quittances par Jean Homme, procureur et receveur du collège Fortet, à Claude Lestourneau, commissaire et examinateur au Châtelet de Paris, de 96 livres 10 sols et de 113 livres 7 sols pour le rachat et arrérages de 100 sols de rente constituées au collège par feu Pierre Louvet et Antoinette Bellemain, sa femme, par contrat Jean et Pierre Crozon du 11 mai 1529 et assis sur une maison à Paris, au Mont-Sainte-Geneviève, ' La Barbe d'Or ' adjugée au parc civil du Châtelet., 17 décembre 1572; MC/ET/XXXIII/57
      quittance; Fortet (collège de); Barbe d'Or (enseigne de la); Montagne-Sainte-Geneviève (hameau); Homme, Jean; Lestourneau, Claude; comptable; commissaire au Châtelet (Ancien Régime)
    - Transaction entre Guillaume Boutilllier, grand bedeau de la Nation de Picardie, locataire de la Nation de France pour une maison sise à Paris, rue Gallande, au coin de la rue du Feurre ' Le Château de Vicestre ' par bail de 9 ans à compter de Noël 1572, et Jean Batel, maître gagne-denier, qui tenait à loyer une cave, sallette, chambre et garde-robe de Jean Lallemant, précédent principal locataire, celui-ci ne sera tenu de vider les lieux qu'à Noël 1574, et d'ici-là, paiera 70 livres par an., 18 décembre 1572; MC/ET/XXXIII/57
      accord; Galande (rue); Fouarre (rue du); Boutillier, Guillaume; huissier; journalier
    - Vente (avec faculté de réméré durant un an) et moyennant 20 livres d'un demi quartier de vigne à Cachan (94), Les hautes Lumières, par Denis Pynot, laboureur à Argenteuil (95) et Madgdeleine Saulnier, sa femme, à qui elle appartient en propre, à Simon La Fille, scribe de l'Université de Paris., 20 décembre 1572; MC/ET/XXXIII/57
      acte de vente; Argenteuil (Val-d'Oise); Cachan (Val-de-Marne); Laffille, Simon; Pinot, Denis; Saulnier, Madeleine; agriculteur
    - Bail pour 3 ans de Noël 1572 et moyennant 160 livres par an du revenu de la cure de Saint-Germain-de-Pantin (93), au diocèse de Paris, par maître Jean Homme, curé de Pantin, à Nicolas de Myraulmont, prêtre du diocèse de Paris, chapelain de l'église Notre-Dame-de-Paris et de la Sainte-Chapelle à Paris. Caution: Denis Le Vasseur, marchand mercier, bourgeois de Paris, y demeurant, rue Saint-Antoine, devant l'hôtel d'Evreux., 20 décembre 1572; MC/ET/XXXIII/57
      bail; Sainte-Chapelle; Homme, Jean; Myraulmont, Nicolas de; Le Vasseur, Denis; curé; prêtre; commerçant
    - Donation par Gabriel Videt, procureur au Châtelet, à Etienne Videt, son fils, écolier étudiant, de 24 muids d'avoine parties de 124 minots, dits le fief de Corences au pays chartrain, aux diverses sommes de deniers qui lui sont dues., 21 décembre 1572; MC/ET/XXXIII/57
      donation; Videt, Gabriel; étudiant; procureur de justice (Ancien Régime)
    - Bail pour 5 ans, de Noël 1572 et moyennant 62 livres par an, par François Chaussière, principal du collège de Calvi, à Hugues Pote, chaussetier au faubourg Saint-Marcel, de 3 jardins, cour, puits et 3 maisons sur les fossés entre les Portes Saint-Jacques et Saint-Marcel., 22 décembre 1572; MC/ET/XXXIII/57
      bail; Saint-Jacques (porte); Saint-Marcel (faubourg); Saint-Marcel (porte); Chaussière, François; Pote, Hugues; fabricant d'accessoires vestimentaires; directeur d'établissement d'enseignement; enseignant
    - Transaction entre le collège du Cardinal-Lemoine et Pierre Musnyer, marchand, demeurant à Meaux, vivant élu de Meaux, au nom des héritiers de Jean Lebert, vivant élu de Meaux, qui dès 1551 avait pris à bail emphithéotique du collège 40 arpens de terre à Signy (77) moyennant 16 du collège arpens: le collège, à la suite, du collège 40 arpents de terre de rente et 2 chapons: le collège, à la suite de ses poursuites, reçoît 150 livres pour arrérages et dépens., 22 décembre 1572; MC/ET/XXXIII/57
      accord; Cardinal Lemoine (collège du); Meaux (Seine-et-Marne); Musnyer, Pierre; commerçant; percepteur
    - Transaction entre Simon de Malmedy, docteur régent en médecine, et Jean de Passerat, docteur en droits et avocat au Parlement, auxquels a été donné simultanément la lecture de [Ramus] Malmedy son lecteur du Roi à la place de Ramus et paiera 60 livres par an, 1/2 à la Saint-Jean-Baptiste, 1/2 à Noël à Passerat jusqu'à ce que celui-ci soit pourvu d'une autre lecture., 29 décembre 1572; MC/ET/XXXIII/57
      accord; Malmedy, Ramus; Malmedy, Simon de (15..-1584); Passerat, Jean de; avocat au parlement (Ancien Régime); docteur d'université; docteur d'université; lecteur du roi (Ancien Régime)
  - Minutes. 1573, MC/ET/XXXIII/58; registre
    - Bail pour 6 ans de Noël 1572 et moyennant 90 livres par an de toutes les dîmes, grosses et menues appartenant à la chapelle Langlesche en la cathédrale Notre-Dame-d'Amiens au village de Bougainville (80) par Pierre de Lanier, docteur régent en la faculté de médecine et chapelain de ladite chapelle à Richard de Mouchy, écuyer, élu pour le roi à Amiens., 9 janvier 1573; MC/ET/XXXIII/58
      Précisions sur les lieux: Amiens (Somme)--Notre-Dame (cathédrale)
      bail; Amiens (Somme); Bougainville (Somme); Lanier, Pierre; Mouchy, Richard de; docteur d'université
    - Transport moyennant 1.200 livres de 100 livres de rente sur l'Hôtel-de-Ville de Paris, partie de 200 livres constituées le 24 mai 1568, par sire Mathurin Boucher, marchand grossier, bourgeois de Paris, et Magdeleine Jacquemyn, sa femme, à maitre Nicole Watin, principal du collège de Fortet., 12 janvier 1573; MC/ET/XXXIII/58
      cession; Boucher, Mathurin; Jacquemin, Madeleine; Watin, Nicolas; commerçant; directeur d'établissement d'enseignement; enseignant
    - Vente moyennant 183 livres 15 sols de 6 quartiers et demi de vigne en quatre pièces à Arcueil (94) à Jean Darthoys, laboureur à Villejuif (94) par Pierre Fellan, marchand papetier et bourgeois de Paris, époux de Girarde Gaboureau, Eloy Colombat, époux de Jeanne Fellan et Jean Gueroust, époux de Philippe Fellan., 17 janvier 1573; MC/ET/XXXIII/58
      acte de vente; Arcueil (Val-de-Marne); Villejuif (Val-de-Marne); Fellan, Pierre; Darthoys, Jean; Gaboureau, Girarde; Colombat, Eloy; Fellan, Jeanne; Gueroust, Jean; Fellan, Philippe; commerçant; papetier; agriculteur
    - Contrat de mariage entre Michel Le Gendre, demeurant à Paris, rue des Amandiers, en l'hôtel des Deux Dauphins, et Guillemette David, veuve de Pierre Auffray, bourgeois de Paris., 18 janvier 1573; MC/ET/XXXIII/58
      contrat de mariage; Amandiers (rue des); Le Gendre, Michel; David, Guillemette; Auffray, Pierre
    - Vente moyennant 300 l. de 25 l. de rente sur l'Hôtel de Ville par les prévôts des marchands et échevins de Paris, à Michel Charpentier, notaire au Châtelet, comme tuteur de François, Jean et Pierre Robert, enfants mineurs de feu Jacques Robert, procureur au parlement, et de Geneviève Fardeau., 19 janvier 1573; MC/ET/XXXIII/58; fol.0045
      acte de vente; Charpentier, Michel; Robert, François; Robert, Jean; Robert, Pierre; Robert, Jacques; Fardeau, Geneviève; notaire; prévôt des marchands (Ancien Régime)
    - Donation en avancement d'hoirie d'un demi arpent de vigne à Chemillé, pays de Touraine, par Guillaume Delore, greffier ordinaire du Faubourg Saint-Marcel, demeurant à Paris, paroisse Saint-Hippolyte, à Jean Delore, son fils, écolier étudiant à Paris., 21 janvier 1573; MC/ET/XXXIII/58
      donation; Saint-Marcel (faubourg); Saint-Hippolyte (paroisse); Delore, Guillaume; Delore, Jean; étudiant; greffier
    - Titre nouvel par Robert Ancelin, laboureur de vigne à Longjumeau, 91 propriétaire de demi-quartier de vigne à Longjumeau, 91 lieu-dit Beauvais, chargé de 12 sols parisis de rente envers Denise Barbe, veuve de Claude Zoline, docteur régent en médecine., 7 février 1573; MC/ET/XXXIII/58
      Précisions sur les lieux: Longjumeau (Essonne)--Beauvais
      titre nouvel; Longjumeau (Essonne); Ancelin, Robert; Barbe, Denise; Zoline, Claude; docteur d'université
    - Promesse d'indemnité par maître Jacques de Happelincourt, protonotaire, abbé de Bucilly et du Mont-Saint-Quentin, à Nicole Watin, principal du collège de Fortet et abbé de Saint-Yves-de-Brain, [abbaye Saint-Yves de Braine] 02 à cause de la saisie faite à la requête de Martin de Beaune, chancelier de la Reine-Mère, des fruits de l'abbaye de Brain dont de Beaune se prétend abbé et qui a été cédée par Happelincourt à Watin., 15 février 1573; MC/ET/XXXIII/58
      promesse; Braine (Aisne); Beaune, Martin de; Happelincourt, Jacques d'; Watin, Nicolas; abbé; directeur d'établissement d'enseignement; enseignant; notaire
    - René Martin, prêtre, cure de Lagny-le-Sec, demeurant au collège de Boncourt, met en apprentissage pour 2 ans de ce jour, Simon Grégoire, son neveu, avec Augustin Lescallon, tailleur d'habits, rue de ' Bourgdebrye ' (Bout-de-Brie) moyennant 20 écus d'or., 17 février 1573; MC/ET/XXXIII/58
      contrat d'apprentissage; Lagny-le-Sec (Oise); Boncourt (collège de); Boutebrie (rue); Martin, René; Grégoire, Simon; prêtre; tailleur d'habits
    - Quittance par le collège Fortet à Claude Lestourneau, commissaire examinateur au Châtelet, de 96 livres 10 sols provenant de l'adjudication au Châtelet le 19 septembre 1573 du tiers d'une maison au profit de Thierry Grassin, seigneur d'Ablon [d'Ablon-sur-Seine, Val-de-Marne], pour le rachat de 100 sols de rente constituées au collège par Pierre Louvet et Antoinette Bellemain, sa femme, devant Jean et Pierre Crozon, notaires, le 15 mai 1529., 18 février 1573; MC/ET/XXXIII/58
      quittance; Fortet (collège de); Lestourneau, Claude; Grassin, Thierry; Louvet, Pierre; Bellemain, Antoinette; commissaire au Châtelet (Ancien Régime)
    - Contrat de mariage entre Daniel Charles, bourgeois de Paris, et Renée Pasquier, veuve de Pierre Asselmeau, bourgeois de Paris., 12 mars 1573; MC/ET/XXXIII/58
      contrat de mariage; Charles, Daniel; Pasquier, Renée; Asselmeau, Pierre
    - Bail pour 9 ans de la Saint-Martin-d'hiver 1573 et moyennant 60 livres par Frère Jean Huon, prêtre, docteur en théologie, religieux de Cîteaux et proviseur du collège Saint-Bernard à Blaise Pichonnet, laboureur à Champcueil d'une maison et terres à Soignolles-en-Brie., 13 mars 1573; MC/ET/XXXIII/58
      bail; Bernardins (collège des); Saint-Nicolas-lès-Cîteaux (Côte-d'Or); Champcueil (Essonne); Soignolles-en-Brie (Seine-et-Marne); Huon, Jean; prêtre; docteur d'université; religieux; directeur d'établissement d'enseignement; agriculteur
    - Contrat de mariage entre maître Charles Bonnet, procureur au Châtelet, et Marie Dorron, fille de maître Mathurin Dorron, procureur au Châtelet, et de feue Antoinette Gehe. Et quittance de dot du 25 juillet 1573., 16 mars 1573; MC/ET/XXXIII/58
      contrat de mariage; Bonnet, Charles; Dorron, Marie; Dorron, Mathurin; Gehe, Antoinette; procureur de justice (Ancien Régime)
    - Désistement et annulation par Bonaventure Granger, docteur régent en médecine, du transport que lui avait fait, moyennant 600 livres, Jean Bellais, maître scellier-cormier à Paris, de 50 livres de rente dues par Jean Guespin le jeune, maître éperonnier à Paris, rue de la Harpe, décédé., 16 mars 1573; MC/ET/XXXIII/58
      renonciation; renonciation; Harpe (rue de la); Bellais, Jean; Granger, Bonaventure; Guespin, Jean de; docteur d'université; sellier; forgeron
    - Contrat de mariage entre Pierre Le Coustelier, procureur en Parlement, et Catherine Lebel, fille majeure. Et quittance de dot du 14 avril 1573., 23 mars 1573; MC/ET/XXXIII/58
      contrat de mariage; Le Coustelier, Pierre; Lebel, Catherine
    - Contrat de mariage entre Jean Glandière, compagnon tailleur d'habits à Paris, rue Alexandre Langlois, dite du Paon, et Marie Chevalier, veuve de Jean Huyart, tavernier au faubourg Saint-Marcel., 25 mars 1573; MC/ET/XXXIII/58
      contrat de mariage; Alexandre-Langlois (rue); Paon (rue du); Saint-Marcel (faubourg); Glandière, Jean; Chevalier, Marie; Huyart, Jean; tailleur d'habits; restaurateur
    - Testament de Sire Jean Pinchon, bourgeois de Paris, demeurant au Port de la Tournelle, gisant au lit, malade., 27 mars 1573; MC/ET/XXXIII/58
      testament; Pinchon, Sire Jean
    - Quittance par Jean Delister, abbé de Notre-Dame de Varannes, au diocèse de Bourges, de l'ordre de Cîteaux, et Frère Jean Momynet, religieux de l'abbaye Notre-Dame de Bonlieu, ordre de Cîteaux, étudiant au collège Saint-Bernard, à maître Pierre Det, abbé commendataire de Bonlieu, de 80 livres pour solde des arrérages dus à Momynet à cause de la pension qui lui a été ordonnée par le Père visiteur de l'ordre., 29 mars 1573; MC/ET/XXXIII/58
      quittance; Fougerolles (Indre); Bernardins (collège des); Delister, Jean; Momynet, Jean; abbé; religieux; étudiant; abbé
    - Bail pour 5 ans de Pâques 1573 et moyennant 58 livres par an d'une maison au faubourg-Saint-Denis, Le Cheval blanc par maître Martin Girard, docteur régent en la faculté de médecine, à Marin Le Moyne, maître passementier au faubourg-Saint-Denis., 7 avril 1573; MC/ET/XXXIII/58
      bail; Cheval Blanc (enseigne du); Saint-Denis (faubourg); Girard, Martin; Le Moyne, Marin; docteur d'université; passementier
    - Contrat de mariage entre Pierre Duboc, compagnon teinturier au Faubourg Saint-Marcel, et Simone Sorcyn, fille à marier, âgée de 25 ans., 12 avril 1573; MC/ET/XXXIII/58
      contrat de mariage; Saint-Marcel (faubourg); Duboc, Pierre; Sorcyn, Simone; teinturier blanchisseur
    - Contrat de mariage entre Bernard Anquetin, procureur en Parlement, et Anne de Noyon, fille de Catherine Catin, veuve de Nicole de Noyon, vivant avocat au Parlement., 14 avril 1573; MC/ET/XXXIII/58
      contrat de mariage; Anquetin, Bernard; Noyon, Anne de; Catin, Catherine; Noyon, Nicole de; avocat au parlement (Ancien Régime)
    - Bail pour 99 ans de Pâques 1573 et moyennant 20 livres par an par le collège de Navarre à Pierre Dubray, sergent en la justice de Sainte-Geneviève du Mont à Paris, de deux maisons au faubourg Saint-Marcel, ' Le Champ d'Albiac ', rue Neuve Saint-Médard., 16 avril 1573; MC/ET/XXXIII/58
      bail; Navarre (collège de); Saint-Marcel (faubourg); Saint-Médard (rue); Dubray, Pierre; auxiliaire de justice
    - Bail pour 9 ans de Pâques 1573 et moyennant 30 livres par an d'une maison à Paris, rue et près la Porte Saint-Victor, par maître Symon Hannus, comme maître et principal du Collège des Bons Enfants, à Nicolas Champion, libraire et relieur de livres., 23 avril 1573; MC/ET/XXXIII/58
      bail; Champion, Nicolas; Hannus, Symon; libraire; imprimeur
    - Transaction entre François Bazin, tailleur d'habits à Paris, et Vincent Macon, imprimeur à Paris, époux de Claude Ysangran au sujet de 28 livres 15 sols de rente que les époux Macon prétendaient sur une maison à Paris, au bout du Pont Saint-Michel, ' Le château Saint-Ange ' appartenant à Guillaume Baguenart et précédemment à Bazin., 26 avril 1573; MC/ET/XXXIII/58
      accord; Saint-Michel (pont); Macon, Vincent; Bazin, François; Ysangran, Claude; Baguenart, Guillaume; imprimeur; tailleur d'habits
    - Contrat de mariage entre Jacques Rousseau, maître tonnelier à Paris, natif de Mantes (78), et Denise Mascot, fille de Marie Batas, veuve de Valentin Mascot, marchand-et-bourgeois-de-Paris., 26 avril 1573; MC/ET/XXXIII/58
      contrat de mariage; Mantes-la-Jolie (Yvelines); Rousseau, Jacques; Mascot, Denise; Batas, Marie; Mascot, Valentin; tonnelier; commerçant
    - Testament de Jean Braconnyer, marchand libraire, bourgeois de Paris, demeurant au Mont-Saint-Hilaire, ' tenu de maladie ', 28 avril 1573; MC/ET/XXXIII/58
      testament; Mont-Saint-Hilaire (hameau); Braconnyer, Jean; libraire
    - Vente moyennant 120 livres de divers biens à Chaource par frère Jacques Gaultier, prêtre, religieux non profès des Minimes de Nigeon (Couvent Notre-Dame-de-Toutes-Grâces à Chaillot), avocat, de faire sa profession, à Pierre Gaultier, son frère, étudiant en médecine., 28 avril 1573; MC/ET/XXXIII/58
      acte de vente; Chaource (Aube); Chaillot (hameau); Gaultier, Jacques; prêtre; religieux; étudiant; avocat
    - Etienne Laffille, docteur régent en théologie à Paris, déclare que, sur les 100 livres de rente constituées sur l'hôtel-de-Ville de Paris, par devant Jamart et Herbin le 5 décembre 1572, il en appartient 50 à Pierre Laffille, son frère, docteur régent en médecine., 29 avril 1573; MC/ET/XXXIII/58
      déclaration; Laffille, Etienne; Laffille, Pierre; docteur d'université; docteur d'université
    - Quittance par Etienne Laffille, docteur régent en théologie, à Pierre Laffille, son frère, docteur régent en médecine, de 600 livres pour 50 livres de rente, moitié de 100, dues par Pierre à Etienne par contrat Herbin et Jamart du 5 décembre 1572., 29 avril 1573; MC/ET/XXXIII/58
      quittance; Laffille, Etienne; Laffille, Pierre; docteur d'université; docteur d'université
    - Bail pour 5 ans de Pâques 1573 et moyennant 24 livres d'une maison au faubourg-Saint-Denis par Martin Girard, docteur régent en médecine, à Jean Noël, jardinier au faubourg-Saint-Denis., 1er mai 1573; MC/ET/XXXIII/58